【裁判字號】    95,訴,771
【裁判日期】    950502
【裁判案由】    偽造文書等
【裁判全文】
臺灣臺中地方法院刑事宣示判決筆錄  95年度訴字第771號
公  訴  人  台灣台中地方法院檢察署檢察官
被      告  甲○○
                      樓之1
上列被告因偽造文書等案件（九十五年度偵字第六三三號），於
中華民國九十五年五月二日下午四時，在本院刑事第三法庭宣示
判決，出席職員如下：
法官起立朗讀判決主文、犯罪事實要旨、處罰條文、附記事項，
及告以上訴限制、期間並提出上訴狀之法院，且諭知記載其內容
：
一、主  文：
    甲○○連續行使偽造私文書，足以生損害於他人，處有期徒
    刑肆月，如易科罰金，以佰元折算壹日。緩刑貳年。
    如附表一所示申請書上偽造之「乙○○」署押共伍枚、附表
    三所示簽帳單商店存根聯上偽造之「乙○○」署押共肆枚、
    「Normann Lee」署押共貳枚，均沒收。
二、犯罪事實要旨：
    甲○○基於意圖為自己不法所有及行使偽造私文書、行使偽
    造特種文書之概括犯意，於民國（下同）九十四年二、三月
    間，在其位於臺中市○○路六六九號十四樓之一租屋處，將
    其昔日為其弟乙○○辦理保險而私自影印留存之乙○○身分
    證影本複印後，分別黏貼於臺中商業銀行（以下簡稱臺中商
    銀）信用卡申請書、現金卡申請書、及玉山商業銀行（以下
    簡稱玉山銀行）信用卡申請書上，並偽造乙○○任職於安德
    成科技股份有限公司之在職證明書、及乙○○之九十三年度
    各類所得扣繳暨免扣繳憑單各一紙，而連續於：（一）九十
    四年二月二十日，在臺中商銀現金卡申請書上佯以「乙○○
    」之名義，填寫申請書上各項資料後，並偽造「乙○○」署
    押一枚於申請人簽名欄，而偽造上開現金卡申請書，隨即持
    該偽造之現金卡申請書、及上述偽造之在職證明書、扣繳憑
    單等物，向臺中商銀申請現金卡，臺中商銀因而陷於錯誤而
    核發帳號：000000000000號現金卡予甲○○使
    用。（二）九十四年三月六日，在臺中商銀信用卡申請書上
    佯以「乙○○」之名義，填寫申請書上各項資料後，並偽造
    「乙○○」署押一枚於申請人簽名欄，而偽造上開信用卡申
    請書，據以向臺中商銀申請信用卡，臺中商銀因而陷於錯誤
    而寄發卡號：0000000000000000號信用卡
    予甲○○使用。（三）九十四年四月二十二日，在玉山銀行
    信用卡申請書上佯以「乙○○」之名義，填寫申請書上各項
    資料後，並偽造「乙○○」署押三枚於申請人簽名欄，而偽
    造上開信用卡申請書，據以向玉山銀行申請信用卡，玉山銀
    行因而陷於錯誤而寄發卡號：0000000000000
    000號信用卡予甲○○使用。（四）連續於附表二所示時
    間，持上開臺中商銀現金卡（帳號：0000000000
    00號）至不詳地點之自動付款設備櫃員機，偽以乙○○身
    分預借現金，以此不正方法，使金融機構誤認係乙○○本人
    預借現金而陷於錯誤，乃同意透過自動付款設備櫃員機，分
    別支付預借之現金新台幣（下同）三千零六元及一萬六千元
    。（五）連續於附表三編號一至四號所示時間，持上開臺中
    商銀信用卡（卡號：0000000000000000號
    ），向各該特約商店佯裝其為有權使用該信用卡之人，而向
    該特約商店刷卡消費，並分別在信用卡消費簽帳單上偽造「
    乙○○」之署押，再持之交還該特約商店之店員核對持卡人
    身分以為行使，致附表三編號一至四號特約商店之店員因此
    陷於錯誤，分別交付所消費購買之商品，共計詐得一萬九千
    三百八十九元之財物。（六）連續於附表三編號五至六號所
    示時間，持上開玉山銀行信用卡（卡號：00000000
    00000000號），向各該特約商店佯裝其為有權使用
    該信用卡之人，而向該特約商店刷卡消費，並分別在信用卡
    消費簽帳單上偽造「Normann Lee」之署押，再持之交還該
    特約商店之店員核對持卡人身分以為行使，致附表三編號五
    至六號特約商店之店員因此陷於錯誤，分別交付所消費購買
    之商品，共計詐得五千五百元之財物。而足生損害於乙○○
    、臺中商銀、玉山銀行及各特約商店，嗣乙○○發覺後報警
    而悉上情。
三、處罰條文：
    刑法第二百十六條、第二百十條、第二百十二條、第三百三
    十九條第一項、第三百三十九條之二第一項、第五十六條、
    第五十五條、第七十四條第一項第一款、第二百十九條，罰
    金罰鍰提高標準條例第一條前段、第二條。
四、附記事項：
    被告甲○○已依照其與檢察官之協商內容，於九十五年四月
    二十八日捐款新台幣三萬五千元予中華社會福利聯合勸募協
    會，有其提出之匯款回條聯在卷可稽。至於原起訴書尚載有
    「台新銀行」及「第一銀行」等情，業據公訴人當庭刪除，
    附此敘明。
五、協商判決除有刑事訴訟法第四百五十五條之四第一條第一款
    於本訊問程序終結前，被告撤銷協商合意或檢察官撤回協商
    聲請者；第二款被告協商之意思非出於自由意志者；第四款
    被告所犯之罪非第四百五十五條之二第一項所定得以協商判
    決者；第六款被告有其他較重之裁判上一罪之犯罪事實者；
    第七款法院認應諭知免刑或免訴、不受理者情形之一，及違
    反同條第二項「法院應於協商合意範圍內為判決；法院為協
    商判決所科之刑，以宣告緩刑或二年以下有期徒刑、拘役或
    罰金為限」之規定者外，不得上訴。
六、如有上開可得上訴情形，得自收受宣示判決筆錄送達之日起
    十日內，向本院提出上訴書狀，上訴於第二審法院。
中    華    民    國    95    年    5     月     2    日
                  刑事第三庭    法  官  吳 進 發
                                書記官  李 國 敬
上為正本係照原本作成
                                書記官  李 國 敬
中    華    民    國    95    年    5     月     2    日
附表一：
┌──┬──────┬─────────────────┐
│編號│   時  間   │             方  式               │
├──┼──────┼─────────────────┤
│ 一 │94年2月20日 │在臺中商銀現金卡申請書上申請人簽名│
│    │            │欄偽造「乙○○」署押一枚          │
├──┼──────┼─────────────────┤
│ 二 │94年3月6日  │在臺中商銀信用卡申請書上申請人簽名│
│    │            │欄偽造「乙○○」署押一枚          │
├──┼──────┼─────────────────┤
│ 三 │94年4月22日 │在玉山銀行信用卡申請書上申請人簽名│
│    │            │欄偽造「乙○○」署押三枚          │
└──┴──────┴─────────────────┘
附表二：
┌──┬──────┬────────────┬────┐
│編號│   時   間  │    提   款   方   式   │ 備  註 │
├──┼──────┼────────────┼────┤
│ 一 │94年3月21日 │以預借金現方式提款新台幣│不須簽名│
│    │16時04分    │（下同）3,006元         │        │
├──┼──────┼────────────┼────┤
│ 二 │94年3月21日 │以預借金現方式提款新台幣│不須簽名│
│    │20時02分    │16,000元                │        │
├──┴──────┴────────────┴────┤
│                                          合計19,006元│
└───────────────────────────┘
附表三：
┌─┬──────┬─────┬────┬───────┐
│編│ 刷卡日期   │ 刷卡金額 │特約商店│ 所偽造之署押 │
│號│            │（新台幣）│        │              │
├─┼──────┼─────┼────┼───────┤
│一│94年3月28日 │   5,931元│東信電訊│於簽帳單商店存│
│  │            │          │文心門市│根聯持卡人簽名│
│  │            │          │        │欄偽造「乙○○│
│  │            │          │        │」署押一枚。  │
├─┼──────┼─────┼────┼───────┤
│二│94年3月28日 │   6,678元│特力翠豐│於簽帳單商店存│
│  │            │          │股份有限│根聯持卡人簽名│
│  │            │          │公司    │欄偽造「乙○○│
│  │            │          │        │」署押一枚。  │
├─┼──────┼─────┼────┼───────┤
│三│94年3月28日 │   4,200元│寢飾商行│於簽帳單商店存│
│  │            │          │        │根聯持卡人簽名│
│  │            │          │        │欄偽造「乙○○│
│  │            │          │        │」署押一枚。  │
├─┼──────┼─────┼────┼───────┤
│四│94年3月28日 │   2,580元│特力翠豐│於簽帳單商店存│
│  │            │          │股份有限│根聯持卡人簽名│
│  │            │          │公司    │欄偽造「乙○○│
│  │            │          │        │」署押一枚。  │
├─┼──────┼─────┼────┼───────┤
│五│94年5月3日  │     500元│中國石油│於簽帳單商店存│
│  │            │          │－崇德路│根聯持卡人簽名│
│  │            │          │加油站（│欄偽造「Norman│
│  │            │          │臺中市崇│n Lee」 署押一│
│  │            │          │德路二段│枚。          │
│  │            │          │19號）  │              │
├─┼──────┼─────┼────┼───────┤
│六│94年5月3日  │   5,000元│理想通訊│於簽帳單商店存│
│  │            │          │社（臺中│根聯持卡人簽名│
│  │            │          │市西區美│欄偽造「Norman│
│  │            │          │村路一段│n Lee」署押一 │
│  │            │          │775號1樓│枚。          │
│  │            │          │）      │              │
├─┼──────┼─────┴────┴───────┤
│  │盜刷金額合計│  24,889元                          │
└─┴──────┴──────────────────┘


司法院資訊處製作；財團法人民間司法改革基金會備份。
